【裁判字號】    94,上易,2233
【裁判日期】    950303
【裁判案由】    竊盜
【裁判全文】
臺灣高等法院刑事判決                94年度上易字第2233號
上  訴  人  臺灣士林地方法院檢察署檢察官
被      告  乙○○
                    （現另案在臺灣臺北監獄執行中）
上列上訴人因被告竊盜案件，不服臺灣士林方法院94年度易字第
203號，中華民國94年10月31日第一審判決（起訴案號：臺灣士
林地方法院檢察署94年度偵字第2010號；併案案號：臺灣基隆地
方法院檢察署94年度偵字第1053號、臺灣士林地方法院檢察署94
年度偵字第5092、9398號），提起上訴，及移送併案審理（臺灣
士林地方法院檢察署94年度撤緩偵字第75號），本院判決如下：
    主  文
上訴駁回。
    事實及理由
一、本案經本院審理結果，認第一審以被告乙○○係犯如附件判
    決書附表所示之竊盜罪，判處有期徒刑2年10 月，其認事用
    法及量刑均無不當，應予維持，並引用第一審判決書記載之
    事實、證據及理由（如附件）。
二、檢察官上訴意旨雖以被告年輕力強，於短時間內多次犯下加
    重竊盜犯行，嚴重影響社會安全，被告素行亦不佳，原審量
    刑過輕等語。惟查，原審業已就被告素行不佳、駕車於道路
    上尋找竊盜目標，另持兇器竊取路旁水溝蓋，置路人安全於
    不顧，手段惡劣及犯後坦承行為，卻未全盤供出，一再保留
    ，態度不佳等一切情狀，予以審酌並量處有期徒刑2年10月
    ，是檢察官上訴意旨指原審量刑過輕，為無理由，應予駁回
    。至第二審檢察官於蒞庭時雖稱被告有犯罪習性，請求給予
    被告強制工作之處分等語，惟按所謂有犯罪習慣，係指犯罪
    已為日常之惰性行為，但查被告雖有犯罪前科，然於前案91
    年12月31日假釋後，相隔二年餘，於係94年1月間起再為本
    件犯行，並非習於犯罪，於出獄後立即再犯。且其供稱本案
    偷小客車係為了載女朋友比較拉風，偷水溝蓋係因吸毐沒錢
    等語，是被告之行為，尚非可論以有犯罪之習慣，附此敘明
    。
三、檢察官併辦意旨（臺灣士林地方法院檢察署94年度撤緩偵字
    第75號）略以：被告與甲○○原係男女朋友關係，2人因分
    手糾紛引發口角，被告遂於民國93年4月2日上午10時許，在
    友人廖萬清陪同下，前往甲○○位在臺北縣汐止市○○街94
    巷47號4樓住處，欲查看女友近況，因甲○○遲未回應，被
    告擔心出事遂破壞鐵門進入，甲○○見狀要求被告離去，進
    而發生肢體衝突，被告即持瓦斯噴霧器噴向甲○○臉部，造
    成甲○○出現頭暈、眼睛疼痛等症狀（傷害及侵入住宅部分
    未據告訴）。詎被告另意圖為自己不法所有，趁甲○○臥床
    休息無暇注意之際，將甲○○所有放置皮包內之中國信託銀
    行信用卡取走，並前往臺北縣汐止市○○路台新銀行自動櫃
    員機，輸入密碼，使自動櫃員機辨識系統對真正持卡人之識
    別陷於錯誤而交付新臺幣1萬元。嗣甲○○發覺信用卡遺失
    ，被告始坦承上情，並於當日晚上歸還卡片，因認被告涉犯
    刑法第320條第1項、第339條之2第1項之罪，此部分與起訴
    部分具有連續犯及牽連犯關係，屬於裁判上一罪，為法律上
    之同一案件。惟查：併案部分之行為時間，為93年4月2日，
    與被告前開連續竊盜有罪部分行為之時間，係自94年1月20
    日起至同年5月10日止，時隔9個月以上，就犯罪手段及行為
    態樣，本件係獨自1人或夥同共犯，徒手或攜帶兇器，短期
    內連續竊取他人所有之汽車、車牌、道路旁水溝蓋，與併案
    部分係被告利用探視當時女友甲○○之機會，竊取信用卡，
    再持以預借盜領現金，犯罪手法並不相同。即被告於原審亦
    稱：其偷信用卡時，並沒有基於同一犯罪計畫要偷後續的汽
    車及水溝蓋，後來偷小客車，是因其開計程車，看到小客車
    比較漂亮，所以就偷了，可以載女朋友比較拉風，偷車號DB
    -7558號小客車及小貨車，是為了要偷水溝蓋後可以載運等
    語（見原審94年10月11日審判筆錄第6頁），於本院審理時
    復稱：偷信用卡時並沒有想到要再偷東西等語（見本院審判
    筆錄第8頁），足見被告為併案部分行為，與本案並非基於
    概括犯意。是併案意旨以併案部分與有罪部分間具有連續犯
    之裁判上一罪關係，請求併案，即非允洽，應退回檢察官另
    行依法處理。
據上論斷，應依刑事訴訟法第373條、第368條，判決如主文。
本案經檢察官柯麗鈴到庭執行職務。
中    華    民    國    95    年    3     月    3    日
                  刑事第十三庭  審判長法  官  曾德水
                                      法  官  杜惠錦
                                      法  官  廖紋妤
以上正本證明與原本無異。
不得上訴。
                                      書記官  王增華
中    華    民    國    95    年    3     月    3     日
附錄論罪法條：
刑法第321條
犯竊盜罪而有左列情形之一者，處六月以上、五年以下有期徒刑
：
一  於夜間侵入住宅或有人居住之建築物、船艦或隱匿其內而犯
之者。
二  毀越門扇、牆垣或其他安全設備而犯之者。
三  攜帶兇器而犯之者。
四  結夥三人以上而犯之者。
五  乘火災、水災或其他災害之際而犯之者。
六  在車站或埠頭而犯之者。
前項之未遂犯罰之。


司法院資訊處製作；財團法人民間司法改革基金會備份。
